【裁判字號】    98,交訴,235
【裁判日期】    980930
【裁判案由】    肇事逃逸罪
【裁判全文】
臺灣臺中地方法院刑事判決             98年度交訴字第235號
公  訴  人  臺灣臺中地方法院檢察署檢察官
被      告  甲○○
上列被告因肇事逃逸案件，經檢察官提起公訴（98年度偵字第17
899號)，被告於準備程序就被訴事實為有罪之陳述，經告以簡式
審判之旨，並聽取當事人意見後，本院合議庭裁定由受命法官獨
任進行簡式審判程序，茲判決如下：
    主    文
甲○○犯肇事致人傷害逃逸罪，處有期徒刑陸月，如易科罰金，
以新臺幣壹仟元折算壹日。緩刑貳年。
    犯罪事實
一、甲○○於民國97年7月1日23時10分許，駕駛車牌NX－3040號
    自用小客車，沿台中市○區○○路由南往北方向行駛，在行
    經南門路口時，本應注意車輛行駛時，駕駛人應注意車前狀
    況，並隨時採取必要之安全措施，而依當時天候為晴、光線
    為夜間有照明設備、路面乾燥、無缺陷、亦無障礙物、視距
    良好，並無不能注意之情事，竟疏未注意，適有乙○○騎乘
    車牌BR3－530號普通重型機車，沿台中市○○路由北往南行
    抵前揭路口，正依二段式左轉進入南門路時，甲○○所駕車
    輛之左前車頭即不慎撞及乙○○之機車車頭，乙○○因而當
    場人車倒地，並受有「左膝挫傷、左前臂挫傷、左髖挫傷」
    等身體傷害（過失傷害部分，未具告訴）。不料甲○○明知
    其肇事致乙○○受有傷害，竟未報警處理或留在現場採取必
    要之救護措施，反基於肇事逃逸之犯意，逕自駕車離去。嗣
    經警據報前往處理，方循線查悉上情。
二、案經臺中市警察局第三分局報告臺灣臺中地方法院檢察署檢
    察官偵查起訴。
    理    由
一、程序方面：
  (一)按簡式審判程序之證據調查，不受刑事訴訟法第159條第1
      項規定之限制，刑事訴訟法第273條之2定有明文。此乃因
      簡式審判程序，貴在審判程序之簡省便捷，故調查證據之
      程序宜由審判長便宜行事，以適當之方法行之即可。又因
      被告對於犯罪事實並不爭執，可認定被告亦無行使反對詰
      問權之意，因此有關傳聞證據之證據能力限制規定無庸予
      以適用。
  (二)本件證人乙○○、陳子翔於警詢或偵查中所為之陳述，雖
      為審判外之言詞陳述，其性質為傳聞證據，惟本件訴訟係
      適用簡式審判程序，有審判筆錄在卷可稽，是證人乙○○
      、陳子翔於警詢或偵查中所為之證言，自均得作為認定事
      實之證據。
二、上開犯罪事實，業據被告甲○○於本院坦白認罪，核與證人
    即告訴人乙○○於警詢及偵查中指證之情節相符（見警卷第
    7、8頁、偵查卷第5、6頁），復經證人陳子翔於警詢時證述
    被告如何肇事逃逸等語明確（見警卷第10、11頁），並有仁
    愛醫療財團法人大里仁愛醫院診斷證明書、道路交通事故現
    場圖、道路交通事故調查報告表、蒐證照片附卷可佐（見警
    卷第13至16、23至33頁），足見被告之自白確與事實相符。
    綜上，被告肇事致人傷害而逃逸之犯罪事證已臻明確，其犯
    行洵堪認定，應依法論罪科刑。
三、核被告所為，係犯刑法第185條之4之肇事逃逸罪。爰審酌被
    告無犯罪前科之素行（參卷附臺灣高等法院被告前案紀錄表
    ）、高職畢業之智識程度、經濟小康之生活狀況（見被告警
    詢筆錄受詢問人資料），其駕車肇事致告訴人受傷，竟未下
    車協助就醫，反逕行駛離，行為殊值非難，惟告訴人所受傷
    之程度非重，且被告已與告訴人達成和解(見偵查卷第6頁告
    訴人之證言），復於本院坦承犯行之犯後態度等一切情狀，
    從輕量處如主文所示之刑，併諭知易科罰金之折算標準。又
    被告未曾因故意犯罪受有期徒刑以上刑之宣告，有臺灣高等
    法院被告前案紀錄表在卷可憑，其因一時失慮，致觸犯刑章
    ，事後已與告訴人達成和解，則經此偵審程序及罪刑宣告之
    教訓，理當知所警惕，應無再犯之虞，本院認對其所宣告之
    刑以暫不執行為適當，併予宣告緩刑2年，以啟自新。
四、據上論斷，應依刑事訴訟法第273條之1第 1項、第299條第1
    項前段，刑法第185條之4條、第41條第1項前段、第74條第1
    項第1款，判決如主文。
本案經檢察官丙○○到庭執行職務
中    華    民    國    98    年    9     月    30    日
                  刑事第四庭    法  官  張恩賜
以上正本證明與原本無異。
如不服本判決應於收受判決後10日內向本院提出上訴書狀，並應
敘述具體理由；其未敘述上訴理由者，應於上訴期間屆滿後20日
內向本院補提理由書（均須按他造當事人之人數附繕本）「切勿
逕送上級法院」。
                                書記官  黃舜民
中    華    民    國    98    年    9     月    30    日
附錄論罪科刑法條
刑法第185條之4：
駕駛動力交通工具肇事，致人死傷而逃逸者，處六月以上五年以
下有期徒刑。


司法院資訊處製作；財團法人民間司法改革基金會備份。
